# 完工比例与付款进度不一致产生应收账款

提问人：18086508379 时间：2019-12-25 08:05:06
各位老师：我司提供软件定制服务，合同有约定付款进度；我司按完工比例确认收入，对应确认应收账款——X客户；
但是由于完工比例与付款进度不一致，会存在应收余额，但是合同又明确约定付款时间，未到付款时间；
例如，付款进度约定：合同签订时，付 50%，项目完工后第 30 天，付50%；
那么，加入本月完工进度为 80%，那么会计核算就存在 30%的应收款是不是，不应该直接挂在 “应收账款——X客户” 明细上，而是挂一个“应收账款——暂估”的科目呢？

回答人：chenyiwei
可以。如果执行老准则，也可以参照老准则下施工企业设立 “工程施工”、“工程结算”科目的使用方法。